【裁判字號】    92,交聲,839
【裁判日期】    920718
【裁判案由】    違反道路交通管理處罰條例聲明異議
【裁判全文】
臺灣臺北地方法院交通件裁定                      九十二年度交聲字第八三九號
    異議人即
    受處分人  甲○○
右列受處分人因違反道路交通管理處罰條例案件，對於臺北市交通事件裁決所中華民
國九十二年五月二十九日所為之處分（原處分案號：北市裁三字第車裁二二－ＡＩ0
000000號）聲明異議，本院裁定如左：
    主  文
異議駁回。
    理  由
一、汽車駕駛人駕駛汽車，應遵守道路交通標誌、標線、號誌之指示，道路交通安全
    規則第九十條前段定有明文，而道路交通標誌標線號誌設置規則第二百零六條第
    五款第一目規定「圓形紅燈」之行車管制號誌係表示禁止車輛通行，並不得超越
    停止線或進入路口，如汽車駕駛人不遵守道路交通號誌之指示，處新臺幣九百元
    以上一千八百元以下罰鍰並記違規點數一點，道路交通管理處罰條例第六十條第
    二項第三款及違反道路交通管理事件統一裁罰基準表亦有處罰規定。
二、本件受處分人即異議人甲○○駕駛其所有之車牌Ｔ八－五四０二號自用小客車於
    民國九十二年三月八日凌晨零時七分許，沿臺北市○○路行駛，途經該路與東興
    街口有行車管制號誌交岔路口之際，明知其面對遵行方向之號誌係禁止車輛通行
    ，不得超越停止線或進入路口之「圓形紅燈」行車管制號誌，竟不遵守該行車管
    制號誌之指示超越停止線，為臺北市政府警察局信義分局交通分隊依據採證相片
    逕行舉發，受處分人於舉發單所載應到案日期提出申訴，經原處分機關請舉發單
    位調查結果，仍認受處分人確有前揭違規行為，原處分機關乃依前開規定於九十
    二年五月二十九日從輕裁處受處分人罰鍰九百元並記違規點數一點。
三、受處分人固坦承右揭時地駕駛上開車號汽車行經前述路段，惟矢口否認有違反道
    路交通管理處罰條例之行為，具狀辯稱略以：異議人於九十二年三月八日凌晨零
    時七分許，因急於趕回家中，行至八德路及東興街口其綠燈迅速轉為紅燈，便立
    即煞車，惟車輛仍向前滑行超越停止線，隨即改為倒檔將車輛倒回停止線後云云
    。經查：受處分人上開闖越紅燈之違規行為，有舉發通知單及照片一紙在卷可稽
    ，詳觀違規採證照片所示，異議人係在紅燈亮起後四秒七超越停止線，並經臺北
    市政府警察局信義分局函述明確，可見並無異議人所述迅速變為紅燈才闖越之情
    況，則其事後究否倒入停止線，要與其已經違規之行為無關，亦不能以已經煞車
    而解免其責，是異議人所辯要難可採，本件事證明確，受處分人之違規行為堪以
    認定。
四、綜上所述，本件受處分人駕駛前開車號汽車確有在前揭時地紅燈越線臨停之違規
    行為，從而原處分機關乃依前揭道路交通管理處罰條例第六十條第二項第三款及
    違反道路交通管理事件統一裁罰標準表規定，裁處受處分人罰鍰九百元並記違規
    點數一點，核無違誤，受處分人之異議為無理由，應予駁回。
據上論斷，應依道路交通案件處理辦法第十九條，裁定如主文。
中      華      民      國      九十二      年      七    月    十八    日
                                    臺灣臺北地方法院交通法庭
                                        法  官    吳定亞
右正本證明與原本無異。
如不服本裁定應於送達後五日內向本院提出抗告狀。
                                        書記官    張漪蕙
中      華      民      國      九十二      年      七    月    十八    日


司法院資訊處製作；財團法人民間司法改革基金會備份。
